臺灣臺中地方法院刑事判決　　　　　　　100年度易字第618號
公　訴　人　臺灣臺中地方法院檢察署檢察官
被　　　告　劉東瑆
上列被告因詐欺案件，經檢察官提起公訴（99年度偵續字第228
號）及移送併辦（100年度偵字第558號），本院判決如下：
    主    文
劉東瑆意圖為自己不法之所有，以詐術使人將本人之物交付，處
拘役肆拾日，如易科罰金，以銀元佰元即新臺幣玖佰元折算壹
日，減為拘役貳拾日，如易科罰金，以銀元佰元即新臺幣玖佰
元折算壹日；又意圖為自己不法之所有，以詐術使人將本人之物
交付，處拘役肆拾日，如易科罰金，以新臺幣壹仟元折算壹日，
減為拘役貳拾日，如易科罰金，以新臺幣壹仟元折算壹日；又意
圖為自己不法之所有，以詐術使人將本人之物交付，處拘役肆拾
日，如易科罰金，以新臺幣壹仟元折算壹日，減為拘役貳拾日，
如易科罰金，以新臺幣壹仟元折算壹日；又意圖為自己不法之所
有，以詐術使人將本人之物交付，處拘役肆拾日，如易科罰金，
以新臺幣壹仟元折算壹日，減為拘役貳拾日，如易科罰金，以新
臺幣壹仟元折算壹日；又意圖為自己不法之所有，以詐術使人將
本人之物交付，處拘役肆拾日，如易科罰金，以新臺幣壹仟元折
算壹日，減為拘役貳拾日，如易科罰金，以新臺幣壹仟元折算壹
日。應執行拘役捌拾日，如易科罰金，以銀元佰元即新臺幣玖
佰元折算壹日。
    犯罪事實
一、劉東瑆係位於臺中市○○○路480 號之店名為「台北紐約家
    傢俱店」之負責人，意圖為自己不法之所有，基於詐騙消費
    者之詐欺取財犯意，於民國95年間，分別自沙發椅進口廠商
    王進坤購買合成皮製成之沙發椅及向沙發椅進口廠商余茂瑞
    購買以第二層牛皮（即將牛皮用水泡開後，分成三層，第一
    層表皮有皮膚紋路為頂級，第二層是次級品，第三層已接近
    皮下脂肪，為劣級品）與其他材質合製成之次級沙發椅，進
    口廠商王進坤、余茂瑞已告知劉東瑆該等沙發椅之製作材質
    及製造地點為大陸地區廣東省東莞市，且依其專業不可能不
    知該材質低劣等情。劉東瑆為圖獲取高額不法利潤，竟隱藏
    該批沙發椅為次級品及大陸製之事實，製作不實之廣告單，
    偽稱、標明為牛皮或「歐洲進口凱撒頂級馬鞍皮、保用20年
    」等字樣或宣稱係義大利進口半野牛皮，惡劣欺騙消費者，
    致消費者徐來春、林麗玲、邱珮琪、卓淑霞、許俊雄等陷於
    錯誤，陸續自95年間至96年初，由劉東瑆之妻饒匯倫向徐來
    春保證係牛皮沙發及保用15年，以新臺幣（下同）1 萬元之
    價格，於95年10月30日，售出自王進坤購進之上開合成皮沙
    發3人座1個予徐來春（已於99年11月12日，由王進坤與徐來
    春達成和解，返還1 萬元予徐來春）；另由不知情之「台北
    紐約傢俱店」業務銷售人員陳生才、湛忠恕以馬鞍皮或野牛
    皮並保證10年不壞或保用20年等銷售話術，出售該偽稱之歐
    洲進口凱撒頂級馬鞍皮或牛皮沙發各1組（即搭配1、2、3人
    座之沙發椅或貴妃椅）予林麗玲（其於95年10月7日購買價5
    萬5,000 元，遭謊稱歐洲進口頂級馬鞍皮）、邱珮琪（其於
    95年11月購買價11萬元，遭謊稱歐洲進口頂級馬鞍皮）、卓
    淑霞（其於96年1 月間購買價6萬5,000元，遭謊稱義大利進
    口半野牛皮）、許俊雄（其於95年4、5月購買價5萬8,000元
    ，遭謊稱義大利進口野牛皮）等4 人。嗣消費者徐來春、林
    麗玲、邱珮琪、卓淑霞、許俊雄等人於使用上開沙發椅約1
    年左右後，即發生嚴重龜裂、掉皮、破損等現象，與一般沙
    發至少可用10年有異，始知受騙。
二、案經徐來春、林麗玲、邱珮琪、卓淑霞、許俊雄訴由臺灣臺
    中地方法院檢察署檢察官偵查後起訴。
    理    由
壹、證據能力部分
    按被告以外之人於審判外之言詞或書面陳述，除法律有規定
    者外，不得作為證據，刑事訴訟法第159條第1項定有明文，
    此乃傳聞證據之排除法則。又傳聞法則之重要理論依據，在
    於傳聞證據未經當事人之反對詰問予以核實，乃予排斥，惟
    若當事人已放棄對原供述人之反對詰問權，於法院審判時表
    明同意該等傳聞證據可作為證據，基於證據資料愈豐富，愈
    有助於真實發現之理念，並貫徹刑事訴訟法修法加重當事人
    進行主義之精神，確認當事人對於證據能力有處分權之制度
    ，傳聞證據經當事人同意作為證據，法院認為適當者，亦得
    為證據。另當事人於調查證據時，對於傳聞證據表示「沒有
    意見」、「對於證據調查無意見」，而未於言詞辯論終結前
    聲明異議，應視為已有將該等傳聞證據採為證據之同意，此
    刑事訴訟法第159條之5定有明文。查本案所引之下列證據，
    均據被告劉東瑆、公訴人對證據能力表示「沒有意見」，亦
    未於本案言詞辯論終結前聲明異議，則本院審酌該等證據並
    無違法取證或證明力顯然過低之情事，均得採為證據。
貳、實體部分
一、訊據被告劉東瑆固坦承其為臺中市○○○路480 號之店名為
    「台北紐約傢俱店」之負責人，且於95年間分別自沙發椅進
    口廠商王進坤、余茂瑞購入前揭沙發椅，欲置於其店內銷售
    ，嗣告訴人徐來春、林麗玲、邱珮琪、卓淑霞、許俊雄至該
    店內經銷售人員介紹後，分別以前揭價格購買上開沙發椅等
    情，然矢口否認有何詐欺取財之犯行，並辯稱：伊廣告單上
    所稱銷售沙發所使用的馬鞍皮只是業界對牛皮的一種通稱，
    代表顏色比較深的紋路，又廣告單上亦有說明係以現場為主
    ，且伊店內業務銷售人員實際銷售時伊均不在場，故其等與
    告訴人徐來春、林麗玲、邱珮琪、卓淑霞、許俊雄介紹的內
    容伊並不知情，另上開店內銷售沙發椅伊也不知道它的材質
    ，伊也不會作任何的保證，告訴人等向伊購買的沙發出現瑕
    疪，是進貨商自行更改沙發材質造成，伊向廠商購入前揭沙
    發椅之進貨金額，與案發之前相同，故伊並沒有詐欺告訴人
    等云云。惟查：
  (一)被告劉東瑆為上址「台北紐約傢俱店」之負責人，於95年間
    分別自沙發椅進口廠商王進坤、余茂瑞購入本案前揭沙發椅
    作為店內銷售用途，嗣告訴人徐來春、林麗玲、邱珮琪、卓
    淑霞、許俊雄至該店內經銷售人員介紹後，分別以前揭價格
    購買上開沙發椅等情，業經被告所不否認，且經告訴人徐來
    春、林麗玲、邱珮琪、卓淑霞、許俊雄指述甚詳，核與證人
    即該店內銷售人員饒匯倫、陳生才、湛忠恕等證述銷售情節
    相符，亦與證人王進坤、余茂瑞證述內容大致相同，復有「
    台北紐約傢俱店」營業登記資料查詢，並有告訴人徐來春、
    林麗玲、卓淑霞所提出購買前開沙發椅之估價單影本、告訴
    人邱佩琪所提出之購買統一發票影本3 張（見99年度他字第
    623 號第16、19、57頁、98年度他字第4458號第11頁、99年
    度偵續字第228 號偵查卷第24頁）。又上開告訴人等所購買
    之沙發嗣於告訴人等使用上開沙發椅約1 年左右後，即發生
    嚴重龜裂、掉皮、破損等現象，業據證人即告訴人徐來春、
    林麗玲、邱珮琪、卓淑霞、許俊雄證述甚明，並經臺灣臺中
    地方法院檢察署至告訴人林麗玲、邱珮琪、卓淑霞、許俊雄
    住處內勘驗其等所購買前揭沙發椅情形屬實，此有該署履勘
    現場筆錄4份暨勘驗照片等在卷可證（見99年度交查字第155
    號偵查卷第58至78頁），另有告訴人徐來春所提出之沙發椅
    照片2 張可佐（見98年度偵字第4458號偵查卷第19頁）。是
    該部分事實，均堪認定。
  (二)被告雖辯以其並不知道前揭沙發椅之材質，進貨廠商即證人
    王進坤、余茂瑞並未告知其該等沙發椅係大陸製或有前述之
    材質，且伊向廠商購入前揭沙發椅之進貨金額，與案發之前
    相同，96年1 月22日故伊不知情云云，並提出其於93年12月
    29日、94年4 月11日向隆昌傢俱行（即證人余茂瑞）所購買
    之前揭沙發送貨單3 紙為證，經查被告於95年間自沙發椅進
    口廠商王進坤、余茂瑞所購入轉銷售予告訴人等之前揭沙發
    椅，分別係合成皮製成之沙發椅及以第二層牛皮（即將牛皮
    用水泡開後，分成三層，第一層表皮有皮膚紋路為頂級，第
    二層是次級品，第三層已接近皮下脂肪，為劣級品）與其他
    材質合製成之次級沙發椅等情，業據被告所不否認，且經證
    人即王進坤、余茂瑞於偵查中證述明確，並有告訴人徐來春
    所提出其所購置之沙發椅照片2 張、及前揭告訴人林麗玲、
    邱珮琪、卓淑霞、許俊雄住處沙發椅之勘驗照片等在卷可證
    ，是被告於95年間購入轉銷售予告訴人等之沙發椅之材質係
    屬合成皮或前述第二層牛皮與其他材質合製而成等事實，定
    ，復證人王進坤於偵查中證稱：伊是華陽沙發家具負責人，
    告訴人徐來春所購買之沙發材質是合成皮，伊當時以6、7,0
    00元之成本價格賣給被告，且伊當初賣沙發給被告時，有跟
    被告講是合成皮，不是牛皮，牛皮沒有那麼便宜，伊都有把
    實際情形告訴他，伊沙發來源是大陸廣東東莞等語（見99年
    度偵續字第111號偵查卷第20頁、99年度偵續字第228號偵查
    卷第88頁）；證人余茂瑞於偵查中證稱：伊是隆昌傢俱行負
    責人，伊從92、93年開始至95年12年間止賣傢俱到台北紐約
    傢俱行，本案沙發發生問題後，被告有向伊反應，伊有向廣
    東省樂從縣大陸廠查，他們說是保養不夠完善，伊向大陸拿
    的沙發不是黑心商品，伊訂的貨都一樣，這次被告賣給告訴
    人的沙發，與之前伊賣給被告之沙發價錢一樣，是同一批，
    品質都一致，又伊一開始賣給被告沙發時，業務就說是二層
    的黃牛皮等語（見99年度交查字第155 號偵查卷第43至45頁
    、99年度偵續字第228 號偵查卷第88、89頁），足見被告向
    證人即進貨廠商王進坤、余茂瑞購入上開沙發椅時，該廠商
    均已告知被告該等沙發椅係大陸製或有前述之材質等情，況
    被告自承其為「台北紐約傢俱店」之負責人，且有「台北紐
    約傢俱店」營業登記資料查詢在卷可稽，復觀之傢俱店營業
    登記資料查詢內容所載之設立為93年10月28日，營業項目為
    傢俱零售、批發，是被告從事傢俱零售、批發已有一定營運
    時期，對於傢俱種類、品質應有一定專業知識，其對於進貨
    廠商所供應之沙發椅品質、材質亦有應相當之認識，且被告
    於偵查中及本院審理時一再陳稱告訴人等購買前揭沙發椅所
    花費之金額並無可能購買到真正牛皮材質之沙發椅等語，足
    認被告對於其所購入及銷售沙發椅品質、材質、成本、售價
    均有相當知悉認識，被告前揭所辯，應無可採。又縱被告於
    案發前後向沙發椅廠商購入前揭沙發椅之進貨金額均相同，
    然傢俱價格可能變動因素眾多，非單以品質下降一項為基準
    ，且亦無從僅以被告購入沙發椅價格相同，即認定被告所述
    為真。
  (三)至被告所辯該店面廣告單上所稱銷售沙發所使用的馬鞍皮只
    是業界對牛皮的一種通稱，代表顏色比較深的紋路，又廣告
    單上亦有說明係以現場為主云云，然查告訴人等所購買之前
    揭沙發椅係大陸製或為前述之材質已見於前，被告既已於購
    入該等沙發前就前揭事實已有知悉，其仍於廣告內容記載該
    等沙發為牛皮或「歐洲進口凱撒頂級馬鞍皮、保用20年」等
    字樣或宣稱係義大利進口半野牛皮等情，此有卷附廣告單1
    紙可證，是被告憑此認知猶仍於廣告之中安排如上，自屬故
    為虛偽不實內容之標示行為。況依一般傢俱買賣市場所存常
    情，一般消費者對傢俱資訊取得，多仰賴傢俱行或其銷售人
    員說明，況本案涉及沙發椅材質、製造地，均非告訴人等所
    能自行獲得之資訊，實難期待告訴人等在銷售人員以前開廣
    告或說詞之介紹下不致陷於錯誤。復被告於本院審理時就關
    於馬鞍皮究竟是否為何種皮質含糊其詞，可見對於消費者銷
    售前揭沙發椅時就該沙發椅之材質、品質應亦非明確，又告
    訴人等購入前揭沙發椅係因上開廣告單內容及銷售人員告以
    該等沙發椅為牛皮或野牛皮等情，致其等本預見該等沙發椅
    得長久使用之當然結果，惟上開沙發椅既有前揭材質及製造
    地情事，已如前述，告訴人等若於購買時知悉前開沙發椅之
    情事，即以通常買受人之角度以觀，就是否購買該等沙發椅
    應會更多所考量，是被告確以藉此廣告對外宣傳之所為，要
    屬詐術之施用行為無疑，被告此處所辯，亦嫌無據。而告訴
    人等無論係受廣告單或透過店內銷售人員間接詐術行使，始
    購買上開沙發椅，其等陷於錯誤以致處分財產，均與被告所
    為有因果關係至明。
  (四)再被告辯稱其店內業務銷售人員實際銷售時不在場，故銷售
    人員與告訴人徐來春、林麗玲、邱珮琪、卓淑霞、許俊雄介
    紹的內容其並不知情云云，但查證人陳生才於偵查中具結證
    稱：伊於93年底至96年底任職於「台北紐約傢俱店」，伊是
    負責介紹及行銷，我們是門市銷售，皮革是公司進貨，我們
    的資訊都是進貨人員告訴我們什麼品名、材質，我們才能對
    客戶介紹，是他們對我們上課，然後我們再告訴客戶，我們
    都是按照公司DM內容去行銷、介紹給客戶等語（見99年度偵
    續字第228號偵查卷第65、66頁），是證人陳生才就被告店
    內銷售流程細節均得為陳述明確，又其既非與被告或其店內
    有何仇隙恩怨，實無須甘冒偽證罪之風險為不實陳述陷被告
    於罪，被告雖稱證人陳生才與公司有仇隙且已離職云云，惟
    被告並未提出任何證據以實其說，是證人前揭所述，應堪信
    實。而證人饒匯倫、湛忠恕於偵查中雖均坦承其等有銷售上
    開沙發椅予告訴人等之事實，惟就銷售方式、過程、說詞均
    有避重就輕之嫌，且證人饒匯倫係被告之妻，證人湛忠恕現
    仍於被告店內任職，衡情證人等與被告既分別為親屬關係、
    僱傭關係，衡情其等說詞顯較坦護被告，僅為對被告有利之
    證詞。況本案告訴人等均於被告店內遭前開方式詐騙購買沙
    發椅，與告訴人等洽談之銷售人員有前開證人饒匯倫、湛忠
    恕、陳生才，被告如何解釋其內部願冒不法推銷沙發椅之人
    員竟如是之多，又銷售人員若非因店內廣告單所載宣傳內容
    或由其他進貨人員告知，何以其等向消費者所佯稱之沙發椅
    材質、品質、名稱均大同小異，苟其所聘人員真均有自行決
    意向顧客詐欺此情，被告既為該店負責人，其於審查核對銷
    售人員之銷售估價單據時，豈可能均未曾發現銷售人員於該
    單據所填載之傢俱及附註記載材質部分，何不就該等情形向
    銷售人員確認，是倘非銷售人員自始即照被告或被告指示之
    進貨人員所教授或被告所製作廣告單內容來推銷該等傢俱，
    被告又豈能一再捨棄與銷售人員確認估價單或與告訴人等再
    作溝通之動作而不為。基上，被告諉稱對銷售人員之對外推
    銷行為概無所知，其理欠通之處實甚明確。
  (五)綜上所述，本案事證已臻明確，被告犯行堪以認定，應予依
    法論科。
二、新舊法比較：
  (一)按刑法部分修正條文於94年2月2日修正公布，並於被告所犯
    如前揭犯罪事實欄所載對告訴人許俊雄為詐欺行為後之95年
    7月1日施行。修正後刑法第2條第1項規定：「行為後法律有
    變更者，適用行為時之法律。但行為後之法律有利於行為人
    者，適用最有利於行為人之法律」，上揭條文係規範行為後
    法律變更所生新舊法律比較適用之準據法，於刑法修正施行
    後，應適用上揭條文之規定，為「從舊從輕」之比較。又法
    律變更之比較適用，比較時應就罪刑有關之共犯、未遂犯、
    想像競合犯、牽連犯、連續犯、結合犯，以及累犯加重、自
    首減輕暨其他法定加減（如身分加減）與加減例等一切情形
    ，綜其全部罪刑之結果而為比較；且就比較之結果，須為整
    體之適用，不能割裂分別適用各該有利於行為人之法律，此
    即法律變更之比較適用所應遵守之「罪刑綜合比較原則」及
    「擇用整體性原則」（最高法院24年上字第4634號判例、27
    年上字第2615號判例、95年第8 次刑事庭會議決議意旨參照
    ）。茲就與本案相關之法律修正前、後條文之比較，分述如
    下：
  1.被告犯如前揭犯罪事實欄所載對告訴人許俊雄為詐欺行為後
    ，刑法第33條第5 款業已修正規定「罰金：新臺幣一千元以
    上，以百元計算之。」，與修正前舊刑法第33條第5 款規定
    「罰金：一元（折算為新臺幣三元）以上。」不同。比較新
    舊法結果，以舊法較有利於行為人，新法並無對被告較為有
    利之情形，故應適用修正前之刑法規定。至修正後之刑法施
    行法第1條之1立法理由謂：因應刑法增修條文施行後，刑法
    第33條第5 款規定，罰金貨幣單位已改為新臺幣，是以同法
    各罪所定罰金貨幣單位，自應配合上開規定修正；且因不再
    適用現行法規所定貨幣單位折算新台幣條例，為使罰金數額
    趨於一致，避免衍生新舊法比較適用問題，以緩和實務適用
    法律之衝擊，於不變動罰金數額之前提下，而為制定。可見
    刑法施行法第1條之1，係為取代罰金罰鍰提高標準條例第1
    條及現行法規所定貨幣單位折算新臺幣條例第2 條而制定，
    自無新舊法比較適用問題，應逕行適用刑法施行法第1條之1
    （最高法院96年度台上字第5438號、96年度台上字第5331號
    、96年度台上字第4185號判決要旨參照）。
  2.又被告犯上揭部分犯行後，刑法第51條雖亦經修正。修正前
    刑法第51條第6 款規定：宣告多數拘役者，比照前款定其刑
    期（按即於各刑中之最長期以上，各刑合併之刑期以下，定
    其刑期）。但不得逾4個月。修正後刑法第51條第6款規定為
    ：宣告多數拘役者，比照前款定其刑期。但不得逾120 日。
    比較結果，修正後刑法第51條第6 款規定對於被告雖無不利
    ，惟因被告所犯罪名之法定罰金刑有修正，經新舊法比較結
    果係以修正前之刑法對被告較有利，是以，就此合併定刑之
    部分，亦應整體適用修正前之刑法規定。
  3.另被告犯上揭部分犯行後，關於易科罰金金額之折算標準，
    95年7月1日修正施行前刑法第41條第1 項前段原規定：「犯
    最重本刑為5年以下有期徒刑以下之刑之罪，而受6個月以下
    有期徒刑或拘役之宣告，因身體、教育、職業、家庭之關係
    或其他正當事由，執行顯有困難者，得以1元以上3元以下折
    算一日，易科罰金」，且被告行為時之易科罰金折算標準，
    依修正前罰金罰鍰提高標準條例第2 條前段（現已刪除）之
    規定，本係就其原定數額提高為100倍折算1日，故被告行為
    時之易科罰金折算標準乃以銀元300元折算1日，經折算後應
    以新臺幣900元折算為1日。惟修正後刑法第41條第1 項前段
    則改以：「犯最重本刑為5 年以下有期徒刑以下之刑之罪，
    而受6個月以下有期徒刑或拘役之宣告者，得以新臺幣1千元
    、2千元或3千元折算1 日，易科罰金」，乃就易科罰金折算
    標準予以提高。從而比較修正前、後法律所定易科罰金折算
    標準，當以95年7月1日修正施行前規定最有利於被告。故被
    告就所犯此部分之犯行，應依刑法第2條第1項但書，適用95
    年7月1日修正施行前之刑法第41條第1 項前段規定，以定其
    易科罰金折算標準。
  4.綜上被告全部罪刑之結果而為新、舊法比較，揆諸前揭最高
    法院決議及刑法第2條第1項所定之「從舊從輕」原則，就被
    告所犯如前揭犯罪事實欄所載對告訴人許俊雄為詐欺犯行部
    分，應整體適用被告行為時之法律，對被告較為有利，自應
    適用修正前之刑法規定。
三、核被告劉東瑆所為，均係犯刑法第339條第1項之詐欺取財罪
    。被告先後所犯5 次詐欺取財罪，犯意各別，被害法益互異
    ，應分論併罰。爰審酌被告以上開傢俱店負責人身分，為求
    順利銷售前揭沙發椅，以圖獲取銷售利益，不顧與告訴人等
    間之所知資訊不對等，告訴人需由銷售店家或人員提供必要
    說明，始能為妥適決定，被告非但未對告訴人等明白闡述前
    揭沙發椅為次級品或大陸製之事實，並以前開不實方式形塑
    推銷廣告內容而製作廣告宣傳單，甚向不知情之銷售人員教
    授或示意錯誤觀念，致告訴人等於購買沙發椅過程中遭受欺
    瞞，終致產生誤信，錯誤買進前開沙發椅，其等自受有損害
    ，案發後，被告仍不願坦承己非，一再否認犯行，惟兼衡其
    於本院審理時業已與告訴人林麗玲、邱珮琪、卓淑霞、許俊
    雄達成和解（至告訴人徐來春部分已於99年11月12日與王進
    坤與徐來春達成和解），此有本院調解程序筆錄4 份在卷可
    證，是告訴人等所受損失均已受補償，暨其犯罪之動機、目
    的、手段、品行、生活狀況、智識程度等一切情狀，各量處
    如主文所示之刑，且均諭知易科罰金之折算標準，並定應執
    行之刑及諭知易科罰金之折算標準，以示懲儆。又衡諸定執
    行刑之立法意旨，除為執行刑之方便，並係為受刑人之利益
    ，若受刑人所犯各罪，易科罰金之折算標準不同時，自應依
    刑法第2條第1項規定，擇有利於受刑人之折算標準，最高法
    院84年臺非字第452 號判決參照。查被告所犯上揭各罪，如
    易科罰金，應分別依修正前刑法第41條第1 項前段、修正廢
    止前罰金罰鍰提高標準條例第2 條及現行法規所定貨幣單位
    折算新臺幣條例第2條規定及修正後刑法第41條第1項前段，
    諭知不同之易科罰金折算標準（詳如主文所示）。揆諸上開
    說明，自應依修正前刑法第41條第1 項前段、修正前罰金罰
    鍰提高標準條例第2 條及現行法規所定貨幣單位折算新臺幣
    條例第2 條規定，諭知定執行刑後之易科罰金折算標準，以
    銀元300元即新臺幣900元折算1日，併予指明。
四、另中華民國96年罪犯減刑條例業經總統於96年7月4日公布，
    自同年7 月16日施行，本件被告如前揭犯罪事實欄所載之詐
    欺犯行之犯罪時間均係在96年4月24日以前，所犯刑法第339
    條第1項之罪經核尚無該條例第3條所列不予減刑之情形，是
    被告所為前揭詐欺犯行均應依中華民國96年罪犯減刑條例第
    2條第1項第3款規定，減其刑期2分之1 ，且均諭知易科罰金
    之折算標準，並定其應執行之刑，再諭知易科罰金之折算標
    準。
據上論斷，應依刑事訴訟法第299條第1項前段，刑法第2條第1項
前段、第339條第1項、第41條第1項前段、修正前刑法第41條第1
項前段、第51條第6款，廢止前罰金罰鍰提高標準條例第2條，現
行法規所定貨幣單位折算新臺幣條例第2條，刑法施行法第1條之
1第1項、第2項前段，中華民國九十六年罪犯減刑條例第2條第1
項第3款、第7條、第9條，判決如主文。
本案經檢察官廖聖民到庭執行職務。
中    華    民    國    100    年    5    月    19    日
                  刑事第二庭   審判長法  官  鄭永玉
                                     法  官  施慶鴻
                                     法  官  潘曉玫
以上正本證明與原本無異。
如不服本判決應於收受判決後10日內向本院提出上訴書狀，並應
敘述具體理由；其未敘述上訴理由者，應於上訴期間屆滿後20日
內向本院補提理由書狀(均須按他造當事人之人數附繕本)「切勿
逕送上級法院」。
告訴人或被害人對於判決如有不服具備理由請求檢察官上訴者，
其上訴期間之計算係以檢察官收受判決正本之日期為準。
                                      書記官  張齡方
中    華    民    國    100    年    5    月    19    日
附錄論罪科刑法條
中華民國刑法第339條
（普通詐欺罪）
意圖為自己或第三人不法之所有，以詐術使人將本人或第三人之
物交付者，處 5 年以下有期徒刑、拘役或科或併科 1 千元以下
罰金。
以前項方法得財產上不法之利益或使第三人得之者，亦同。
前二項之未遂犯罰之。